臺灣臺中地方法院刑事判決　　　　　　　99年度易字第3710號
公　訴　人　臺灣臺中地方法院檢察署檢察官
被　　　告　黃晉毅
上列被告因收受贓物案件，經檢察官提起公訴（99年度偵字第88
76號），本院判決如下：
    主    文
黃晉毅共同收受贓物，處有期徒刑拾月。
    犯罪事實
一、黃晉毅明知原懸掛車牌號碼3500-MY號自用小客車（該車原
    係陳忠清所有，於民國97年6月26日凌晨0時45分許，在苗栗
    縣竹南鎮○○路333巷竹南國小附近失竊），係來路不明之
    贓物，竟與「榮兄」基於收受贓物之犯意，於97年6月26日
    至7月5日間之某日，在不詳地點，與綽號「榮兄」、真實姓
    名年籍不詳的成年男子基於共同犯意之聯絡，一同收受該部
    贓車。
二、黃晉毅收受上開贓車後，即委託黃銀堂（所涉牙保贓物罪經
    臺灣基隆地方法院以99年度基簡字第448號判決判處有期徒
    刑4月確定）出售該部贓車。黃銀堂覓妥買主薛俊偉後，黃
    晉毅於97年7月5日前之某日，與「榮兄」一同駕駛上開贓車
    ，在南投縣草屯鎮○○路旁，將上開贓車交付給知情之黃銀
    堂；黃晉毅並交付一張已填寫「賣主：黃晉毅」之空白汽車
    買賣合約書，交付予黃銀堂。
三、黃銀堂自行填載補齊合約書之內容後，連同上開贓車，於97
    年7月5日，在基隆市○○街198巷口，將懸掛偽造車牌號碼7
    358-XD號車牌之前開車輛，以64萬元之價格，出售予不知情
    之薛俊偉（所涉贓物罪嫌經臺灣基隆地方法院檢察署檢察官
    以98年度偵字第1858號為不起訴處分確定）。嗣經警方循線
    追查，始查悉上情。
四、案經基隆市警察局第四分局報由臺灣基隆地方法院檢察署檢
    察官呈請臺灣高等法院檢察署檢察長核轉臺灣臺中地方法院
    檢察署檢察官偵查起訴。
    理    由
一、證據能力部分：本案下列引用之供述及非供述證據，經本院
    依法踐行調查證據程序，公訴人及被告均不爭執各該證據之
    證據能力，且亦查無依法應排除其證據能力之情形，是後述
    所引用證據之證據能力皆無疑義，合先敘明。
二、訊據被告黃晉毅矢口否認有何上開贓物犯行，辯稱：伊沒有
    委託黃銀堂出售上開贓車，伊也不認識黃銀堂，是「榮兄」
    說他被通緝，拜託伊幫忙，伊才會在買賣合約書上的簽名、
    捺印，當時合約書上是空白的云云。惟查：
（一）原車牌號碼3500-MY號自用小客車係被害人陳忠清所有，
      於97年6月26日凌晨0時45分許，在苗栗縣竹南鎮○○路33
      3巷竹南國小附近失竊，業經被害人陳忠清於警詢及偵查
      中陳述詳明，並有汽車新領牌照登記書影本、贓物認領保
      管單、監視錄影翻拍照片、行車執照影本及苗栗縣警察局
      車輛協尋電腦輸入單各1份附卷可證。
（二）被告黃晉毅雖辯稱不認得黃銀堂云云。但查：證人林水金
      證稱：黃晉毅曾跟一個蔡姓男子一起到黃銀堂位於臺中市
      ○○路的車行，當時我也在場；蔡姓男子與黃銀堂談有關
      汽車買賣的事，黃晉毅在旁邊聽；蔡姓男子常去黃銀堂的
      車行，黃晉毅比較少跟去；大約是96、97年等語。而證人
      黃銀堂一再堅稱與被告相識，且知悉被告有患有較屬隱私
      性的疾病（病名詳卷），應與被告有相當之交情；顯見被
      告辯稱不識證人黃銀堂一節，不足採信。
（三）證人黃銀堂於本院具結後證稱；被告與「榮兄」把贓車牽
      來給我；車子交付那一天，被告與「榮兄」都有來；被告
      還簽了合約書等語；按證人黃銀堂因牙保上開贓車已經判
      決確定，並執行完畢，衡情無脫免自己的罪責而故意為不
      實證言之動機，其證言堪信為真。被告先則委託黃銀堂出
      售贓車，交車時又與「榮兄」共同駕駛上開贓車交付予黃
      銀堂，且在汽車買賣合約書上簽名，以偽裝上開贓車有合
      法之來源，便於證人黃銀堂向贓車買主交代；顯見被告與
      「榮兄」就上開贓車的委託出售有重要牽連，就持有並處
      分上開贓車顯有犯意之聯絡與行為之分擔。
（四）綜上所述，被告所辯，不足採信，其犯行堪以認定。
三、核被告黃晉毅所為，係犯刑法第349條第1項之收受贓物罪。
    被告與「榮兄」就上開收受贓物之犯行，有犯意之聯絡與行
    為之分擔，為共同正犯。爰審被告之教育程度、素行不佳，
    有毒品前科，前於93年間有故買贓物之前科，及94年6月間
    有收受贓車之前科，竟不知悔改，再有本件收受贓物之犯行
    ，否認犯行，犯後之態度未見良好等一切情狀，量處如主文
    所示之刑。
四、檢察官起訴書雖認被告前因毒品危害防制條例案件，經本院
    判處應執行刑為有期徒刑11月確定，於95年9月22日執行完
    畢，故本案構成累犯等語。經查：
（一）被告因施用毒品案件，經本院以94年度中簡字第1606號簡
      易判決判處有期徒刑4月，於94年8月1日確定。
（二）被告另因施用毒品案件，經本院94年訴字第1296號判決判
      處有期徒刑8月，上訴臺灣高等法院臺中分院後，被告撤
      回上訴，該案於94年9月12日確定。
（三）被告所犯本院94年度中簡字第1606號案件及94年訴字第12
      96號案件，經合併定執行有期徒刑11月確定，於95年9月2
      2日執行完畢。
（四）但被告另於94年6月24日因收受贓物，經本院於96年12月5
      日以96年度易字第5253號判決判處有期徒刑7月確定。
（五）被告所犯96年度易字第5253號案件，其犯罪時間在本院94
      年度中簡字第1606號一案判決確定日之前，故應與減刑後
      之94年度中簡字第1606號案件及94年訴字第1296號案件合
      併定執行刑，由本院98年度聲字第82號裁定應執行有期徒
      刑1年確定，現與他案在監接續執行中；有臺灣高等法院
      被告前案紀錄表附卷可證。
（六）綜上所述，被告所犯施用毒品案件，尚未執行完畢，故不
      構成累犯，應予敘明。
據上論斷，應依刑事訴訟法第299條第1項前段，刑法第28條、第
349條第1項，刑法施行法第1條之1，判決如主文。
本案經檢察官廖聖民到庭執行職務。
中    華    民    國   100    年    1     月    7     日
                  刑事第二庭    法  官  施慶鴻
以上正本證明與原本無異。
如不服本判決應於收受判決後10日內向本院提出上訴書狀，並應
敘述具體理由；其未敘述上訴理由者，應於上訴期間屆滿後20日
內向本院補提理由書（均須按他造當事人之人數附繕本）「切勿
逕送上級法院」。
                                書記官  許清源
中    華    民    國  100    年    1    月      7     日
附錄論罪科刑法條
刑法第349條
收受贓物者，處3年以下有期徒刑、拘役或5百元以下罰金。
搬運、寄藏、故買贓物或為牙保者，處5年以下有期徒刑、拘役
或科或併科1千元以下罰金。
因贓物變得之財物，以贓物論。